# 合并会计报表的编制

提问人：zjkwxy 时间：2020-02-29 08:05:22
请教陈版主： 2019 年度，A公司 0 元购入B自然人100%持有C有限责任公司（注册资本 1000 万元，实收资本 300 万元）51%股权，A认缴未到位出资 510 万元，截至 2019 年底，C公司实收资本 481 万元， 181 万元为A公司投入，期末A公司如何编制合并报表？

回答人：chenyiwei
对于此类“认缴出资比例与实缴出资比例不一致”情况下如何计算股东应享有的权益或损益份额的问题，一般掌握以下原则：
1 、对于由股东资本性投入形成的股东权益项目（实收资本和资本公积），按实缴出资比例确定享有份额。
2 、对于由累积的经营积累形成的股东权益项目（盈余公积、未分配利润、其他综合收益、专项储备、一般风险准备等），以及本期净利润（亏损），如果股东之间的协议或者被投资公司章程对此有明确约定的，按约定处理；没有约定或约定不明确的，按照《公司法》第三十四条规定的实缴出资比例确定应享有份额，或者基于谨慎原则，对累计盈余按较低比例确定应分享份额，对累计亏损按较高比例确定应分担份额。